【裁判字號】    98,審易,196
【裁判日期】    980227
【裁判案由】    竊盜
【裁判全文】
臺灣高雄地方法院刑事判決             98年度審易字第196號
公  訴  人  臺灣高雄地方法院檢察署檢察官
被      告  乙○○
                    另案在臺灣屏東監獄執行中
上列被告因竊盜案件，經檢察官提起公訴（97年度偵字第8987號
），本院改依簡式審判程序審理，判決如下：
    主  文
乙○○犯攜帶兇器竊盜罪，共伍罪，均累犯，各處有期徒刑柒月
；又犯攜帶兇器竊盜未遂罪，累犯，處有期徒刑肆月。應執行有
期徒刑壹年陸月。
    事實及理由
一、按本件被告乙○○所犯係死刑、無期徒刑、最輕本刑為3 年
    以上有期徒刑以外之罪，其於準備程序就被訴事實為有罪之
    陳述，經本院告知簡式審判程序之旨，並聽取其與公訴人意
    見後，認無不得或不宜改依簡式審判程序進行之處，爰依刑
    事訴訟法第273 條之1 第1 項，裁定本件改行簡式審判程序
    ，合先敘明。
二、本件犯罪事實及證據，除證據部分「被害人戊○○於警詢時
    之指述」之待證事實欄中關於「及金耳環1 只」應予刪除；
    並補充「被告於本院審理中之自白」外，餘均引用檢察官起
    訴書之記載，如附件。
三、按刑法第321 條第1 項第3 款之攜帶兇器竊盜罪，係以行為
    人攜帶兇器竊盜為其加重條件，此所謂兇器，其種類並無限
    制，凡客觀上足對人之生命、身體、安全構成威脅，具有危
    險性之兇器均屬之，且祇須行竊時攜帶此種具有危險性之兇
    器為已足，並不以攜帶之初有行兇之意圖為必要（最高法院
    79年臺上字第5253號判例足資參照）。被告持以為本件竊盜
    犯行之鐵製工具，其長度約為14公分，且為鐵製之金屬材質
    ，業據被告於偵訊及本院審理中陳述明確，則該鐵製工具既
    有相當之長度，且為質地堅硬之金屬材質，並足用以打破車
    窗玻璃，客觀上自足對人之生命、身體、安全構成威脅，要
    屬兇器無訛。是核被告竊取被害人丁○○、辛○○、庚○○
    、丙○○、戊○○車內財物得手之所為，均係犯刑法第321
    條第1 項第3 款之攜帶兇器竊盜罪；其下手行竊被害人己○○車內物品而未有所獲之所為，係犯刑法第321 條第2 項、
    第1 項第3 款之攜帶兇器竊盜未遂罪。被告所犯上開6 罪間
    ，並非一行為所犯，且侵害之法益不同，自應予以分論併罰
    。被告有起訴書所載之前科紀錄乙情，有臺灣高等法院被告
    前案紀錄表在卷可稽，其受有期徒刑執行完畢，5 年內故意
    再犯本件最重本刑為有期徒刑以上之6 罪，為累犯，均應依
    刑法第47條第1 項規定加重其刑。又被告已著手於竊取被害
    人己○○車內物品行為之實施，然未生竊得財物之結果，為
    未遂犯，爰就此部分依刑法第25條第2 項之規定，按既遂犯
    之刑減輕其刑，並依法先加後減之。爰審酌被告為貪圖不法
    利益，竟以前開方式竊取他人財物，所為實無足取，然念其
    犯後坦承犯行，態度良好，復參以其所竊得上開物品之價值
    、先前因竊盜案件經論罪科刑之次數等一切情狀，分別量處
    如主文所示之刑，並參酌被告上開犯行之犯罪時間甚為相近
    ，而其因該等犯行所獲得之全部不法利益亦非甚鉅等情，定
    其應執行刑如主文所示，以資懲儆。被告持以為前開竊盜犯
    行之鐵製工具1 支，並未扣案，且依被告於本院審理中所述
    ，該鐵製工具已經丟棄而無法尋獲，為免日後執行困難，爰
    不為沒收之宣告，附此敘明。
據上論斷，應依刑事訴訟法第273 條之1 第1 項、第299 條第1
項前段、第310 條之2 、第454 條第2 項，刑法第321 條第1 項
第3 款、第2 項、第47條第1 項、第25條第2 項、第51條第5 款
，判決如主文。
本案經檢察官陳麗琇到庭執行職務。
中    華    民    國    98    年    2     月    27    日
                  刑事第七庭    法  官  陳君杰
以上正本證明與原本無異。
如不服本判決應於收受判決後10日內向本院提出上訴書狀，並應
敘述具體理由。其未敘述上訴理由者，應於上訴期間屆滿後20日
內向本院補提理由書(均須按他造當事人之人數附繕本)「切勿逕
送上級法院」。
中    華    民    國    98    年    2     月    27    日
                                書記官  李承悌
附錄本案論罪科刑法條：
刑法第321條
犯竊盜罪而有左列情形之一者，處6 月以上、5 年以下有期徒刑
：
一  於夜間侵入住宅或有人居住之建築物、船艦或隱匿其內而犯
    之者。
二  毀越門扇、牆垣或其他安全設備而犯之者。
三  攜帶兇器而犯之者。
四  結夥三人以上而犯之者。
五  乘火災、水災或其他災害之際而犯之者。
六  在車站或埠頭而犯之者。
前項之未遂犯罰之。
附件：
臺灣高雄地方法院檢察署檢察官起訴書
                                      97年度偵字第8987號
    被      告  乙○○  男  34歲（民國○○年○月○○日生）
                        身分證統一編號：Ｚ000000000號
                        住高雄縣大寮鄉○○村○○路97號
                        （另案於臺灣高雄監獄執行中）
上被告因竊盜案件，已經偵查終結，認應提起公訴，茲將犯罪事
實及證據並所犯法條分敘如下：
        犯罪事實
一、乙○○前因竊盜、施用毒品及搶奪案件，經法院分別判處有
    期徒刑1年6月、10月、10月確定，上開各罪接續執行，甫於
    民國96年2月28 日縮刑期滿執行完畢。詎猶不知悔改，竟意
    圖為自己不法之所有，攜帶其所有客觀上足對他人之生命、
    身體、安全構成威脅而具有危險性類似鐵槌頭之鐵製工具 1
    支，於96年9月13日中午12 時許，在高雄縣大寮鄉○○○街
    20號「同濬科技公司」前，分別破壞丁○○、辛○○、庚○○、丙○○、戊○○及己○○等人所有之車號ZN-9715、ZX-
    2097、YV-4126、ZI-6820、8487-FC、HT-5865號自小客車車
    窗玻璃（毀損部分未據告訴），並先後進入上開車內竊得丁○○所有之回數票5張、辛○○、庚○○所有之汽車音響各1
    台、丙○○、戊○○所有之現金各新臺幣（下同）200 元，
    而其進入己○○前揭車輛物色財物無所獲致未得逞。嗣經警
    比對現場採獲之指紋，而循線查獲。
二、案經高雄縣政府警察局林園分局報告偵辦。
        證據並所犯法條
一、證據清單及待證事項
┌──┬───────────┬────────────┐
│編號│  證  據  名  稱      │  待   證   事   實     │
├──┼───────────┼────────────┤
│ 1  │被告乙○○於警詢時及偵│全部犯罪事實。          │
│    │查中之自白            │                        │
├──┼───────────┼────────────┤
│ 2  │被害人丁○○於警詢時之│被告破壞車號ZN-9715 號自│
│    │指述                  │小客車車窗玻璃，竊取車內│
│    │                      │回數票5張之事實。       │
├──┼───────────┼────────────┤
│ 3  │被害人辛○○於警詢時之│被告破壞車號ZX-2097 號自│
│    │指證                  │小客車車窗玻璃，進入車內│
│    │                      │竊取音響1台之事實。     │
├──┼───────────┼────────────┤
│ 4  │被害人庚○○於警詢時之│被告破壞車號YV-4126 號自│
│    │指述                  │車窗玻璃，進入車內竊取音│
│    │                      │響1台之事實。           │
├──┼───────────┼────────────┤
│ 5  │被害人丙○○於警詢時之│被告破壞車號ZI-6820 號自│
│    │指述                  │小客車車窗玻璃，進入車內│
│    │                      │竊取現金200元之事實。   │
├──┼───────────┼────────────┤
│ 6  │被害人戊○○於警詢時之│被告破壞車號8487-FC 號自│
│    │指述                  │小客車車窗玻璃，進入車內│
│    │                      │竊取現金200元及金耳環1只│
│    │                      │之事實。                │
├──┼───────────┼────────────┤
│ 7  │被害人己○○於警詢時之│被告破壞車號HT-5865 號自│
│    │指證                  │小客車車窗玻璃，惟未竊得│
│    │                      │車內財物之事實。        │
├──┼───────────┼────────────┤
│ 8  │現場照片10張          │被害人丁○○等六人發現遭│
│    │                      │竊時之現場情狀。        │
├──┼───────────┼────────────┤
│ 9  │內政部警政署刑事警察局│員警自前揭車號ZN-9715、Z│
│    │96年10 月18 日刑紋字第│X-2097、8487-FC 號自小客│
│    │0000000000號鑑驗書1紙 │車車窗玻璃上採獲之指紋，│
│    │                      │送鑑驗結果，編號1、2、 3│
│    │                      │之3 枚指紋，分別與被告指│
│    │                      │紋卡之左中指、左食指、左│
│    │                      │食指指紋相符之事實。    │
└──┴───────────┴────────────┘
二、核被告所為，係犯刑法第321條第1項第3款之加重竊盜及第3
    21條第2項、第1項第3款之加重竊盜未遂罪嫌。被告前開6次
    加重竊盜犯行，犯意個別，行為互殊，請分論併罰。其曾受
    有期徒刑執行完畢，有本署刑案資料查註紀錄表可參，5 年
    以內故意再犯本件有期徒刑以上之罪，為累犯，請依刑法第
    47條第1項規定加重其刑。
三、依刑事訴訟法第251條第1項提起公訴。
    此  致
臺灣高雄地方法院
中    華    民    國    97    年    12    月    19    日
                          檢 察 官    甲  ○  ○
上正本證明與原本無異
中    華    民    國    98    年    1     月    7     日
                          書 記 官    劉  晚  霞
所犯法條
刑法第321條第1項第3款、刑法第321條第2項、第1項第3款
中華民國刑法第321條
（加重竊盜罪）
犯竊盜罪而有左列情形之一者，處6月以上、5年以下有期徒刑：
一、於夜間侵入住宅或有人居住之建築物、船艦或隱匿其內而犯
    之者。
二、毀越門扇、牆垣或其他安全設備而犯之者。
三、攜帶兇器而犯之者。
四、結夥三人以上而犯之者。
五、乘火災、水災或其他災害之際而犯之者。
六、在車站或埠頭而犯之者。
前項之未遂犯罰之。


司法院資訊處製作；財團法人民間司法改革基金會備份。
